# 其他应付款问题

提问人：索马里海带 时间：2016-10-30 16:40:27
被审计单位与其他公司签订无息借款合同，约定借款期限为两年。是否可以放入其他应付款核算，疑问主要在：其他应付款属于流动负债，流动负债为一年以内的负债，两年期的借款归类为流动负债是否合适？请各位解答

回答人：chenyiwei
既然是两年期的借款合同，如果对方无权要求提前收回的，则属于非流动负债（长期应付款）。 另外会计上应按折现值入账，差额确认为未确认融资费用。确认未确认融资费用时，对应的贷方科目应根据对方愿意提供无息贷款的原因确定，如关联方之间的资金拆借（不要求额外对价）应贷记资本公积。

提问人：zhs7403 时间：2016-10-31 08:42:19
如果走资本公鸡，我理解母公司需要确认长投，合并抵消

回答人：chenyiwei
是的，两者的会计处理是对称的。